福建連江地方法院民事簡易判決
111年度簡字第24號
原      告  臺灣銀行股份有限公司

法定代理人  許志文  
訴訟代理人  鄧頴芳  
被      告  李建智  

上列當事人間請求清償借款事件，本院於民國111年10月13日言
詞辯論終結，判決如下：
    主  文
被告應給付原告新臺幣壹拾參萬貳仟肆佰壹拾玖元，及如附表所
示之利息及違約金。
訴訟費用新臺幣壹仟肆佰肆拾元由被告負擔。
本判決得假執行；但被告以新臺幣壹拾參萬貳仟肆佰壹拾玖元為
原告預供擔保，得免為假執行。
    事實及理由
壹、程序方面：
一、按訴狀送達後，原告不得將原訴變更或追加他訴，但請求之
    基礎事實同一、擴張或減縮應受判決事項之聲明者，不在此
    限，民事訴訟法第255條第1項第2、3款定有明文。查本件原
    告起訴時，其訴之聲明第1項原為「被告應向原告給付新臺
    幣（下同）133,683元，及如附表所示之利息、違約金，暨
    逾期在6個月以內者，按上開利率百分之10，逾期超過6個月
    者，按上開利率百分之20計算之違約金，每次違約狀態最高
    連續收取期數為9期」（見本院卷第5頁）。嗣於民國111年1
    0月11日具狀變更聲明如主文第1項所示（見本院卷第39頁）
    。經核原告上開所為聲明之變更，均係基於其與被告之消費
    借貸法律關係所為之請求，其請求之基礎事實同一，就本金
    及利息起算日之計算，僅屬單純減縮應受判決事項之聲明，
    揆之上開規定及說明，均無不合，應予准許。
二、按當事人得以合意定第一審管轄法院，但以關於由一定法律
    關係而生之訴訟為限，前項合意，應以文書證之，民事訴訟
    法第24條定有明文。本件依兩造所簽訂之放款借據（勞工紓
    困貸款專用）第15條約定，合意以本院為第一審管轄法院，
    是本院自有管轄權。
三、本件被告經合法通知，未於言詞辯論期日到場，核無民事訴
    訟法第386條各款所列情形，爰依民事訴訟法第436條第2項
    、第385條第1項前段之規定，准原告之聲請，由其一造辯論
    而為判決。
貳、實體方面：
一、原告主張：被告分別於109年6月2日、110年6月22日，向原
    告申請勞工紓困貸款共2筆，並簽定放款借據，借款金額均
    為10萬元，約定借款期限均為3年，各自109年6月2日起至11
    2年6月2日止及110年6月22日起至113年6月22日止；雙方約
    定，於撥款後6個月內為寬限期按月繳息，自撥款後第7個月
    起分30期，每一個月為一期，依年金法按月於每月2日、22
    日平均攤還本息；借款利率為年息百分之1.845浮動計息，
    即按訂約日中華郵政股份有限公司未達500萬元之二年期定
    期儲金機動利率即年利率百分之0.845加計加碼年利率百分
    之1訂定，自撥資日起前一年由政府全額補貼利息，自第二
    年起依約定利率自行負擔全部利息，如經政府停止補貼利息
    時，被告應自停止補貼利息之日起，按約定利率自行負擔全
    部利息；倘遲延還本或付息時，除願就遲延還本部分，自遲
    延時起按應繳款日之借款利率計付遲延利息外，並應就遲延
    還本部分及依約定僅付息不還本期間之遲延付息部分，本金
    自到期日起，利息自應付息日起，照應還款額，其逾期在六
    個月（含）以內者，按上開利率百分之10，逾期超過六個月
    者，按上開利率百分之20計算之違約金，每次違約狀態最高
    連續收取期數為九期；又如被告對原告所負任何一宗債務不
    依約清償或攤還本金時，無須由原告事先通知或催告，即視
    為全部到期。詎被告於借得上開款項後，分別自111年5月2
    日、同年5月22日起均未按期清償本金，依放款借據第7條約
    定已喪失期限利益，全部債務視為到期，原告於111年9月1
    日行使抵銷權與轉列催收款項後，被告尚積欠13萬2,419元
    及已計未收之違約金4元，及利息、違約金未清償，迭經催
    討均未置理，爰依消費借貸之法律關係提起本件訴訟等語，
    並聲明如主文第1項所示。
二、被告未於言詞辯論期日到場，亦未提出書狀作何聲明或陳述
    。
三、按稱消費借貸者，謂當事人一方移轉金錢或其他代替物之所
    有權於他方，而約定他方以種類、品質、數量相同之物返還
    之契約；借用人應於約定期限內，返還與借用物種類、品質
    、數量相同之物；遲延之債務，以支付金錢為標的者，債權
    人得請求依法定利率計算之遲延利息。但約定利率較高者，
    仍從其約定利率；當事人得約定債務人於債務不履行時，應
    支付違約金，民法第474條第1項、第478條前段、第233條第
    1項及第250條第1項分別定有明文。
四、經查，原告上揭主張，業據其提出與所述相符之109年6月2
    日、110年6月22日之放款借據（勞工紓困貸款專用）2份、
    臺灣銀行馬祖分行馬祖字第11100022731號通知函1份、小額
    貸款債權明細（對外債權）查詢、臺灣銀行客戶往來明細查
    詢各2份、利率資料1份、臺灣銀行馬祖分行馬祖字第111000
    27551號通知函1份等件為證（本院卷第43-47、51-59、67頁
    ），經本院核對無訛。而被告經本院合法通知，未於言詞辯
    論期日到場，亦未提出書狀作何陳述或答辯，依民事訴訟法
    第280條第3項之規定，已生視為自認之效果，是原告之主張
    堪信為真實。從而，原告本於消費借貸之法律關係，請求被
    告給付如主文第1項所示之金額、利息及違約金，洵屬有據
    ，應予准許。
五、本件係屬民事訴訟法第427條第1項簡易訴訟事件所為被告敗
    訴之判決，依同法第389條第1項第3款規定，應依職權宣告
    假執行，並依同法第392條第2項規定，依職權酌定相當之擔
    保金額宣告被告預供擔保後，得免為假執行。
六、訴訟費用負擔之依據：民事訴訟法第78條。
中　　華　　民　　國　　111 　年　　10　　月　　20　　日
　　　            民事簡易庭  法　官　李容萱
以上正本係照原本作成
如對本判決上訴，須於判決送達後20日內向本院提出上訴狀。
中　　華　　民　　國　　111 　年　　10　　月　　20　　日
                              書記官  賴永堯
附表：
編號 借款本金（新臺幣） 尚欠本金（新臺幣） 利息 違約金 1 10萬元 45,755元 自111年9月2日起至清償日止，按年息百分之1.845計算之利息 已計未收4元     自111年9月2日起至清償日止，逾期在6個月以內者，按左列利率之10％，逾期超過6個月部分，按左列利率之20％計算之違約金，每次違約狀態最高連續收取期數為9期 2 10萬元 86,664元 自111年6月22日起至清償日止，按年息百分之1.845計算之利息 自111年5月22日起至清償日止，逾期在6個月以內者，按左列利率之10％，逾期超過6個月部分，按左列利率之20％計算之違約金，每次違約狀態最高連續收取期數為9期